【裁判字號】    99,交聲,151
【裁判日期】    990201
【裁判案由】    聲明異議
【裁判全文】
臺灣彰化地方法院交通事件裁定         99年度交聲字第151號
原處分機關  交通部公路總局臺中區監理所彰化監理站
異  議  人
即受處分人  甲○○
上列受處分人因違反道路交通管理處罰條例案件，對於交通部公
路總局臺中區監理所彰化監理站中華民國99年1 月21日所為之處
分（原處分案號：彰監四字第裁64-I00000000號）聲明異議，本
院裁定如下：
    主  文
異議駁回。
    理  由
一、原處分意旨略以：異議人即受處分人甲○○於民國99年1 月
    8 日凌晨1 時25分，駕駛車牌號碼QI-3571 號自用一般小客
    車，在彰化縣埤頭鄉○○路有「拒絕接受酒精濃度測試之檢
    定」之違規，依道路交通管理處罰條例第35條第4 項前段、
    第67條規定裁處罰鍰新臺幣（下同）6 萬元，吊銷駕駛執照
    ，3 年內禁考。
二、聲明異議意旨略以：伊因駕駛自用小客車酒駕，遭吊扣駕駛
    執照，卻波及職業聯結車駕駛執照，影響生計、家庭，懇請
    從輕發落等語。
三、按汽車駕駛人拒絕酒精濃度測試之檢定者，處6 萬元罰鍰，
    並當場移置保管該汽車及吊銷該駕駛執照；汽車駕駛人，因
    違反道路交通管理處罰條例及道路交通安全規則之規定，受
    吊銷駕駛執照處分時，吊銷其持有各級車類之駕駛執照；曾
    依道路交通管理處罰條例第35條第4 項前段規定吊銷駕駛執
    照者，3 年內不得考領駕駛執照，道路交通管理處罰條例第
    35條第4 項前段、第68條、第67條第2 項前段分別定有明文
    。
四、經查：
  (一)異議人於上揭時、地駕駛上揭汽車，有拒絕接受酒精濃度測
    試檢定之違規事實，為異議人所不爭執，並有彰化縣警察局
    舉發違反道路交通管理事件通知單影本1 紙在卷可稽，上開
    違規事實應堪認定。
  (二)按道路交通管理處罰條例第68條規定，係以受吊銷駕駛執照
    處分者，違規情節較重，倘僅吊銷違規時所駕駛車輛同一等
    級之汽車駕駛執照，而未連同其持有各級駕駛執照一併吊銷
    ，將無法達有效處罰與維護道路交通安全之目的，因而明定
    「受吊銷駕駛執照處分時，吊銷其持有各級車類之駕駛執照
    」，此與受吊扣處分者僅吊扣違規時駕駛車輛該等級之駕駛
    執照有別。本件異議人上開「拒絕酒精濃度測試之檢定」之
    違規，依道路交通管理處罰條例第35條第4 項規定，應吊銷
    其駕駛執照，揆諸上開說明，所吊銷者即為其所持有之各級
    駕駛執照，原處分機關依上揭規定裁處吊銷異議人駕駛執照
    ，於法並無違誤；異議人顯係誤認所受處分為吊扣駕駛執照
    之處分，而執上詞聲明異議，所辯無從憑採。
  (三)綜上，原處分依道路交通管理處罰條例第35條第4 項前段、
    第67條第2 項前段之規定，裁處異議人罰鍰6 萬元，並吊銷
    駕駛執照，3 年內不得考領駕駛執照，核無不當，本件異議
    為無理由，應予駁回。
五、爰依道路交通管理處罰條例第87條第2 項、道路交通案件處
    理辦法第19條，裁定如主文。
中    華    民    國    99    年    2     月    1     日
                          交通法庭  法  官  楊舒嵐
以上正本證明與原本無異。
如不服本裁定，應於裁定送達後五日內向本院提出抗告狀(須附
抗告狀繕本 )。
中    華    民    國    99    年    2     月    1     日
                                    書記官  陳如玲

司法院資訊處製作；財團法人民間司法改革基金會備份。
